【裁判字號】    97,訴,1683
【裁判日期】    970523
【裁判案由】    毒品危害防制條例
【裁判全文】
臺灣板橋地方法院刑事判決              97年度訴字第1683號
公  訴  人  臺灣板橋地方法院檢察署檢察官
被      告  甲○○
                  （現另案於臺灣臺北監獄臺北分監執行中）
上列被告因違反毒品危害防制條例案件，經檢察官提起公訴（97
年度毒偵字第775 、1364號），被告於準備程序中對被訴之事實
為有罪陳述，本院合議庭裁定由受命法官獨任行簡式審判程序，
判決如下：
    主  文
甲○○犯如附表所示之罪，各處如附表所示之宣告刑，應執行有
期徒刑壹年肆月。扣案之海洛因壹包（驗餘淨重零點壹貳貳捌公
克）沒收銷燬之，包裝上開海洛因之外包裝袋壹只沒收。
    事  實
一、甲○○前於民國92年間，因施用毒品案件，經本院以92年度
    毒聲字第1699號裁定，送觀察、勒戒後，認無繼續施用毒品
    之傾向，於92年6 月23日執行完畢釋放，並由臺灣板橋地方
    法院檢察署92年度毒偵字第1766號為不起訴處分確定在案。
    復於93年間，因施用第一、二級毒品案件，經臺灣高等法院
    以93年度上訴字第3517號各判決有期徒刑9 、4 月，併定應
    執行有期徒刑11月確定；再於94年間，因施用第一、二級毒
    品案件，經本院以94年度訴字第1170號各判決有期徒刑10月
    、5 月，併定應執行有期徒刑1 年確定。上開四罪嗣經本院
    以94年度聲字第2452號裁定定其應執行有期徒刑1 年11月確
    定，於94年6 月22日入監服刑，而於95年10月5 日經假釋出
    監，甫於96年8 月6 日因假釋期滿未經撤銷假釋視為執行完
    畢（於本案構成累犯）。詎甲○○仍不知悔改，於上開觀察
    勒戒執行完畢釋放後五年內，復基於施用第一級毒品之犯意
    ，於96年11月19日晚上約11、12時許及97年1 月6 日下午10
    時許，均在其位於臺北縣板橋市○○路○ 段28之2 號22樓住
    處，以注射針筒吸食之方式，施用第一級毒品海洛因2 次。
    嗣先於96年11月20日19時許，因另犯竊盜案件為警查獲；又
    於97年1 月7 日16時許，在臺北縣蘆洲市○○○路與三民路
    口為警查獲，並扣得海洛因1 包（驗餘淨重0.1228公克）。
二、案經臺北縣政府警察局蘆洲分局及臺北市政府警察局中正第
    一分局移送臺灣板橋地方法院檢察署檢察官偵查後起訴。
    理  由
一、上揭犯罪事實，業據被告於本院審理時坦承不諱，且被告為
    警查獲後所排放之尿液，經採樣分別送請臺灣檢驗科技股份
    有限公司、臺灣尖端先進生技醫藥股份有限公司，先以EIA
    酵素免疫分析法初步檢驗，再以GC/MS 氣相層析質譜儀法確
    認檢驗，均呈嗎啡陽性反應之情，有臺灣檢驗科技股份有限
    公司96年12月5 日濫用藥物尿液檢驗報告、偵辦毒品案件尿
    液代號對照表、臺灣尖端先進生技醫藥股份有限公司97年1
    月23日濫用藥物檢驗報告、臺北市政府警察局偵辦毒品案件
    尿液檢體委驗單各1 紙在卷足參（見97年度毒偵字第1364號
    偵查卷第20、21頁，97年度毒偵字第775 號偵查卷第58頁）
    ，此外，復有被告所有而供其施用第一級毒品所用之海洛因
    1 包（驗餘淨重0.1228公克）扣案可資佐證，另查獲之1 包
    海洛因部分，經送請交通部民用航空局航空醫務中心鑑定，
    認含第一級毒品海洛因成分，淨重0.1230公克，取樣0.0002
    公克，餘重0.1228公克之情，亦有該中心97年1 月14日航藥
    鑑字第0970215 號毒品鑑定書1 紙佐卷可考（97年度毒偵字
    第775 號偵查卷第54頁），足認被告自白與事實相符。再被
    告有如事實欄所示之觀察、勒戒執行完畢之情，有臺灣高等
    法院被告前案紀錄表及不起訴處分書各1 份在卷可佐，顯見
    其係於上開觀察、勒戒執行完畢釋放後，5 年內再犯施用第
    一級毒品之罪甚明。本案事證明確，被告犯行堪以認定，應
    依法論科。
二、查海洛因係毒品危害防制條例第2 條第2 項第1 款所稱之第
    一級毒品。核被告二次施用第一級毒品海洛因之行為，係犯
    同條例第10條第1 項之施用第一級毒品罪。其施用第一級毒
    品前後，分別持有第一級毒品之低度行為，皆為施用之高度
    行為所吸收，均不另論罪。被告有如事實欄所示之犯罪科刑
    及執行情形，有臺灣高等法院被告前案紀錄表在卷可稽，其
    於上開有期徒刑執行完畢後5 年內，故意再犯本案有期徒刑
    以上之上開二罪，為累犯，均應依刑法第47條第1 項之規定
    ，分別加重其刑。被告所犯上開二罪間，犯意各別，罪名互
    異，應分論併罰。爰審酌被告前因施用毒品，獲得不起訴處
    分之寬典，並經法院判處罪刑，仍無法戒絕毒癮，再次漠視
    法令禁制而犯本罪，惟其施用毒品所生危害，實以自戕身心
    健康為主，對於他人生命、身體、財產等法益，尚無明顯而
    重大之實害，兼衡其犯罪後坦承犯罪，已知悔悟等一切情狀
    ，分別量處如主文所示之刑，並合併定其應執行之刑，以示
    懲儆。
三、扣案之海洛因1 包（驗餘淨重0.1228公克），係查獲之第一
    級毒品，有交通部民用航空局航空醫務中心97年1 月14日航
    藥鑑字第0970215 號毒品鑑定書1 紙在卷可憑，不問是否屬
    於被告所有，應依毒品危害防制條例第18條第1 項前段之規
    定，沒收銷燬之。又包裝上開海洛因之外包裝袋1 個（並非
    不可與毒品分離，係用於包裹毒品，防止其裸露、潮濕，便
    於攜帶施用），係被告所有而供其施用第一級毒品所用之物
    ，業據被告供明在卷，併依刑法第38條第1 項第2 款之規定
    ，宣告沒收。
據上論斷，應依刑事訴訟法273 條之1 第1 項、第299 條第1 項
前段，毒品危害防制條例第10條第1 項、第18條第1 項前段，刑
法第11條前段、第47條第1 項、第38條第1 項第2 款、第51條第
5 款，判決如主文。
本案經檢察官馬中人到庭執行職務。
中    華    民    國    97    年    5     月    23    日
                  刑事第十八庭  法  官  吳幸娥
以上正本證明與原本無異
如不服本判決應於送達後10日內向本院提出上訴狀
                                書記官  陳靜怡
中    華    民    國    97    年    5     月    23    日
附錄本案論罪科刑法條全文：
毒品危害防制條例第10條：
施用第一級毒品者，處6月以上5年以下有期徒刑。
施用第二級毒品者，處3年以下有期徒刑。
附表：
┌──┬───────┬─────────────────────────┐
│編號│  罪  名      │   宣  告  刑                                     │
├──┼───────┼─────────────────────────┤
│ 1. │施用第一級毒品│處有期徒刑拾月。                                  │
│    │，累犯。      │                                                  │
│    │              │                                                  │
├──┼───────┼─────────────────────────┤
│ 2. │施用第一級毒品│處有期徒刑拾月，扣案之海洛因壹包（驗餘淨重零點壹貳│
│    │，累犯。      │貳捌公克）沒收銷燬之，包裝上開海洛因之外包裝袋壹只│
│    │              │沒收。                                            │
└──┴───────┴─────────────────────────┘


司法院資訊處製作；財團法人民間司法改革基金會備份。
